# 历史迁徙率和历史损失率问题

提问人：田键泯 时间：2020-03-15 08:05:29
@chenyiwei，陈版主早，现有一问题如下：
1 、被审计单位为新成立不久公司，通过计算历史迁徙率以后的损失率均为 0 ，也意味着回款确实很好，此时以前年度实际损失法的采用固定百分比计提坏账，应当如何考虑？只能通过一定的前瞻性因素计提？
2 、被审计单位开展多元化业务，新成立业务设置为单独的信用风险特征组合，不存在任何历史数据，该部分在新金融工具准则下的信用减值风险又应当如何考虑？只能通过一定的前瞻性因素计提？
基于以上两个问题，麻烦陈版主指教，谢谢！

回答人：chenyiwei
你说的这两种情况，可参照有更长经营历史的同行业企业的历史数据进行调整，并考虑前瞻性信息调整。底线是不低于同一时点按照原准则下的计提方法（如账龄分析法）确定的坏账准备余额。